【裁判字號】    95,易,1055
【裁判日期】    950718
【裁判案由】    毀棄損壞
【裁判全文】
臺灣臺中地方法院刑事判決              95年度易字第1055號
公  訴  人  臺灣臺中地方法院檢察署檢察官
被      告  甲○○
上列被告因毀棄損壞案件，經檢察官聲請簡易判決處刑（95年度
偵字第537號），本院沙鹿簡易庭認不宜以簡易判決處刑，簽移
本院刑事庭改依通常程序審理，判決如下：
    主    文
甲○○無罪。
    理    由
一、公訴意旨略以：被告甲○○與告訴人乙○○為姐弟，其父陳
    丙丁亡故後，留下坐落臺中縣后里鄉○○村○○路三十巷四
    十號未辦保存登記磚造平房一棟，為繼承人即告訴人乙○○
    等八人所公同共有，被告甲○○竟基於損壞上開平房牆壁犯
    意，未經告訴人乙○○等人同意，僱用不知情之何文森，於
    民國九十四年九月十三日上午八時許，以電鑽將前開平房牆
    壁鑿洞設門，以作為出入使用。因認被告甲○○涉有刑法第
    三百五十四條之損壞器物罪嫌云云。
二、按犯罪事實應依證據認定之，無證據不得認定犯罪事實。又
    不能證明被告犯罪者，應諭知無罪之判決，刑事訴訟法第一
    百五十四條第二項、第三百零一條第一項前段分別定有明文
    。
三、公訴人認被告甲○○涉有上揭損壞器物罪嫌，無非係以：被
    告於警詢及偵查中均坦承有在上開平房牆壁鑿洞等情，核與
    告訴人乙○○於警詢及偵查中指訴情節相符，並經證人何文
    森於偵查中到庭結證屬實，復有照片六張附卷可稽等為據。
四、訊據被告固不否認曾於上揭時、地僱請證人何文森在其居住
    之上開平房之牆壁鑿洞，惟堅詞否認有毀損該平房牆壁之故
    意，辯稱：因為乙○○將上開平房伊平日出入之通道，以鐵
    絲網及鐵皮圍起來，迫於無奈，伊才僱請何文森將該平房牆
    壁鑿洞，另再裝設鐵門、紗網作為出入門戶使用，並無故意
    毀損牆壁等語。
五、按刑法上毀損罪，以行為人有毀損他人所有物之故意為成立
    要件。本案被告雖有僱請證人何文森將上開平房之牆壁鑿洞
    ，惟其用意在於開闢方便其出入之門戶，且依卷附照片所示
    ，遭被告僱工鑿洞之牆壁，確有裝設鐵門、紗網，而該鐵門
    之功能，與原牆壁維護居家安全之效用核無不同，況被告平
    日係居住於該平房內，為被告及告訴人所是認，被告縱屬至
    愚，亦無可能故意毀損該平房之牆壁，致使自己居住安全產
    生危險，堪認被告並無毀損他人所有物或致令不堪用之故意
    甚明。依上述說明，被告所為，與刑法第三百五十四條毀損
    罪之構成要件不符，尚難以該罪相繩。此外，復查無其他證
    據足以證明被告有毀損犯行，其犯罪即屬不能證明，自應為
    無罪之諭知。
據上論斷，應依刑事訴訟法第四百五十二條、第三百零一條第一
項，判決如主文。
中    華    民    國    95    年    7     月    18    日
                  刑事第十三庭  審判長  法  官  陳慧珊
                                        法  官  黃裕仁
                                        法  官  許月馨
上正本證明與原本無異。
如不服本判決，應於送達後十日內向本院提出上訴狀（須附繕本
），上訴於台灣高等法院台中分院。
                                        書記官  黃美雲
中    華    民    國    95    年    7     月    18    日


司法院資訊處製作；財團法人民間司法改革基金會備份。
